臺灣嘉義地方法院刑事裁定
111年度聲字第526號
聲  請  人  臺灣嘉義地方檢察署檢察官
受  刑  人  李宜蓁




上列聲請人因受刑人數罪併罰有二裁判以上，聲請定其應執行之
刑（110年度執字第3003號），本院裁定如下：
    主  文
李宜蓁所犯如附表所示之罪，所處有期徒刑部分，應執行有期徒
刑伍年。
    理  由
一、聲請意旨略以：受刑人李宜蓁因犯藥事法等案件，先後經法
    院判決確定如附表，應依刑法第53條及第51條第5款，定其
    應執行之刑，爰依刑事訴訟法第477條第1項聲請裁定等語。
二、按數罪併罰，有2裁判以上者，依刑法第51條之規定，定其
    應執行之刑；宣告多數有期徒刑者，於各刑中之最長期以上
    ，各刑合併之刑期以下定其刑期，但不得逾30年。同法第53
    條、第51條第5款分別定有明文。又刑法第50條規定：「裁
    判確定前犯數罪者，併合處罰之。但有下列情形之一者，不
    在此限：一、得易科罰金之罪與不得易科罰金之罪。二、得
    易科罰金之罪與不得易服社會勞動之罪。三、得易服社會勞
    動之罪與不得易科罰金之罪。四、得易服社會勞動之罪與不
    得易服社會勞動之罪」「前項但書情形，受刑人請求檢察官
    聲請定應執行刑者，依第51條規定定之。」而本件屬刑法第
    50條第1項但書之情形，並經受刑人於判決確定後請求檢察
    官聲請定應執行刑，有定刑聲請書1份附卷可稽（本院卷第1
    3頁），程序上並無不合，先予敘明。　　
三、經查，受刑人所犯如附表所示之罪，經法院判處如附表所示
    之刑並均確定，有相關刑事判決及臺灣高等法院被告前案紀
    錄表在卷可稽。茲檢察官聲請就受刑人所犯附表所示各罪所
    處之刑定其應執行之刑，本院審核認聲請於法尚無不合。另
    審酌被告所為之數罪，均為使毒品散播予他人之行為，其中
    並有6次係為意圖營利之販賣行為，7次則為無償轉讓之行為
    ，是受刑人在本次各罪定刑所侵害之法益多有雷同，並犯案
    時間多屬集中，考量如因此受有實質累加之此等重刑，處罰
    之刑度實有所超過其行為之不法內涵，亦造成受刑人人格因
    受此等長期刑而有所抹滅，暨審酌受刑人對本案定應執行刑
    之意見（本院卷第13頁）等情形，定其應執行之刑。又其中
    部分犯行之宣告刑雖得易服社會勞動，但與其餘不得易服社
    會勞動之罪合併定應執行刑結果，已不得易服社會勞動，併
    此敘明。
四、依刑事訴訟法第477條第1項，刑法第50條第1項第4款、第51
    條第5款、第53條，裁定如主文。
中　　華　　民　　國　　111 　年　　6 　　月　　30　　日
                  刑事第三庭  法  官  方宣恩
上列正本證明與原本無異。
如不服本裁定，應於裁定送達後5日內向本院提出抗告狀（應附
繕本）。　　　　　　　　　
中　　華　　民　　國　　111 　年　　6 　　月　　30　　日
　　　　                      書記官  廖婉君　
附表(以下宣告刑僅敘及有期徒刑部分)：
編　　　　號  1 2 3 罪　　　　名  藥事法 毒品危害防制條例 毒品危害防制條例 宣　告　刑  有期徒刑4月。 有期徒刑3年7月。 有期徒刑3年7月。 犯罪　日期  109年06月05日 109年5月初某日 109年05月20日 偵查(自訴)機關 年度　案號  嘉義地檢109年度偵字第9379號 嘉義地檢109年度偵字第6259、6805、6946、7739號(原僅記載第6259號等)  最　後 事實審 法院 嘉義地院 嘉義地院 嘉義地院  案號 110年度嘉簡字第534號 109年度訴字第634號 109年度訴字第634號  判決日期 110年05月17日 110年08月27日 110年08月27日 確　定 判　決 法院 嘉義地院 嘉義地院 嘉義地院  案號 110年度嘉簡字第534號 109年度訴字第634號 109年度訴字第634號  判決確定日期 110年07月21日 110年10月05日 110年10月05日  備註    經本院以109年度訴字第634號判決定應執行有期徒刑4年4月。  

編　　　　號  4 5 6 罪　　　　名  毒品危害防制條例 毒品危害防制條例 毒品危害防制條例 宣　告　刑  有期徒刑3年7月。 有期徒刑3年7月。 有期徒刑3年7月。 犯罪　日期  109年05月24日 109年03月26日 109年05月09日 偵查(自訴)機關 年度　案號  嘉義地檢109年度偵字第6259、6805、6946、7739號(原僅記載第6259號等)    最　後 事實審 法院 嘉義地院 嘉義地院 嘉義地院  案號 109年度訴字第634號 109年度訴字第634號 109年度訴字第634號  判決日期 110年08月27日 110年08月27日 110年08月27日 確　定 判　決 法院 嘉義地院 嘉義地院 嘉義地院  案號 109年度訴字第634號 109年度訴字第634號 109年度訴字第634號  判決確定日期 110年10月05日 110年10月05日 110年10月05日  備註   經本院以109年度訴字第634號判決定應執行有期徒刑4年4月。   

編　　　　號  7 8 9 罪　　　　名  毒品危害防制條例 藥事法 藥事法 宣　告　刑  有期徒刑3年7月。 有期徒刑4月。 有期徒刑4月。 犯罪　日期  109年3月初某日 109年05月21日 109年06月13日 偵查(自訴)機關 年度　案號  嘉義地檢109年度偵字第6259、6805、6946、7739號(原僅記載第6259號等)    最　後 事實審 法院 嘉義地院 嘉義地院 嘉義地院  案號 109年度訴字第634號 109年度訴字第634號 109年度訴字第634號  判決日期 110年08月27日 110年08月27日 110年08月27日 確　定 判　決 法院 嘉義地院 嘉義地院 嘉義地院  案號 109年度訴字第634號 109年度訴字第634號 109年度訴字第634號  判決確定日期 110年10月05日 110年10月05日 110年10月05日  備註   經本院以109年度訴字第634號判決定應執行有期徒刑4年4月。 經本院以109年度訴字第634號判決定應執行有期徒刑9月。   

編　　　號  10 11 12 罪　　　　名  藥事法 藥事法 藥事法 宣　告　刑  有期徒刑4月。 有期徒刑4月。 有期徒刑4月。 犯罪　日期  109年06月15日 109年06月21日 109年07月11日 偵查(自訴)機關 年度　案號  嘉義地檢109年度偵字第6259、6805、6946、7739號(原僅記載第6259號等)    最　後 事實審 法院 嘉義地院 嘉義地院 嘉義地院  案號 109年度訴字第634號 109年度訴字第634號 109年度訴字第634號  判決日期 110年08月27日 110年08月27日 110年08月27日 確　定 判　決 法院 嘉義地院 嘉義地院 嘉義地院  案號 109年度訴字第634號 109年度訴字第634號 109年度訴字第634號  判決確定日期 110年10月05日 110年10月05日 110年10月05日  備註   經本院以109年度訴字第634號判決定應執行有期徒刑9月。    

編　　　號  13 (以下空白) (以下空白) 罪　　　名  藥事法   宣　告　刑  有期徒刑4月。   犯罪　日期  109年07月12日   偵查(自訴)機關 年度　案號  嘉義地檢109年度偵字第6259、6805、6946、7739號(原僅記載第6259號等)   最後 事實審 法院 嘉義地院    案號 109年度訴字第634號    判決日期 110年08月27日   確定 判決 法院 嘉義地院    案　　號 109年度訴字第634號    判決確定日期 110年10月05日    備註   經本院以109年度訴字第634號判決定應執行有期徒刑9月。